臺灣臺中地方法院民事裁定           
                                   111年度司家聲字第51號
聲  請  人  楊桂誠  




相  對  人  楊情如  


            楊濟維  


            楊濟嘉  




上列當事人間分割遺產事件，聲請人聲請確定訴訟費用額，本院
裁定如下：
    主  文
一、相對人楊情如應給付聲請人之訴訟費用額確定為新臺幣壹拾
    貳萬肆仟貳佰伍拾玖元，及自本裁定送達之翌日起至清償日
    止，按年息百分之五計算之利息。
二、相對人楊濟維應給付聲請人之訴訟費用額確定為新臺幣貳拾
    陸萬壹仟貳佰貳拾元，及自本裁定送達之翌日起至清償日止
    ，按年息百分之五計算之利息。
三、相對人楊濟嘉應給付聲請人之訴訟費用額確定為新臺幣肆拾
    陸萬陸仟伍佰貳拾壹元，及自本裁定送達之翌日起至清償日
    止，按年息百分之五計算之利息。
    理  由
一、按法院未於訴訟費用之裁判確定其費用額者，第一審受訴法
    院於該裁判有執行力後，應依聲請以裁定確定之，並應於裁
    定送達之翌日起，加給按法定利率計算之利息，民事訴訟法
    第91條第1項及第3項定有明文。。而所謂訴訟費用，包括裁
    判費、同法第77條之23至第77條之25所定之費用，即訴訟文
    書之影印費、攝影費、抄錄費、翻譯費、證人及鑑定人日旅
    費，及其他進行訴訟之必要費用，是法院囑請鑑定之鑑定費
    用，依民事訴訟法第77條之23規定，亦屬訴訟費用之一部。
    次按家事訴訟事件，除本法別有規定者外，準用民事訴訟法
    之規定，家事事件法第51條亦定有明文。
二、本件當事人間分割遺產事件，業經本院106年度重家訴字第1
    6號、臺灣高等法院台中分院110年度家上字第15號判決確定
    ，第一審判決主文諭知：「訴訟費用由兩造各分擔五分之一
    。」第二審判決主文諭知：「第一（除確定部分外）、二審
    訴訟費用，由上訴人、被上訴人楊情如各負擔11分之1，由
    被上訴人楊濟維負擔11分之3；餘由被上訴人楊濟嘉負擔。
    」經本院依職權調取上開事件卷宗審查後，就相對人應給付
    聲請人之訴訟費用額，依後附計算書確定如主文所示之金額
    。
三、依家事事件法第51條、民事訴訟法第91條第1項、第3項裁定
    如主文。
中　　華　　民　　國　　111 　年　　12　　月　　14　　日
                  家事法庭  司法事務官　羅永旻
以上正本係照原本作成。
如不服本裁定，應於裁定送達後10日內以書狀向本院提出異議。
中　　華　　民　　國　　111 　年　　12　　月　　14　　日
                                書記官　陳綉燕

計算書   項        目 金額（新臺幣） 備                    註 第一審裁判費 237,280元 聲請人預納（見一審卷一第26 頁）  地政規費（土地登記謄本費用） 4,320元 聲請人預納（見一審卷一第61頁） 不動產鑑定費用 250,000元 聲請人預納（見一審卷二第305、373頁） 追加請求被繼承人楊和銘遺產裁判費 278,896元 聲請人預納（見一審卷三第425、431頁） 地政規費（土地登記謄本費用） 880元 聲請人預納（見一審卷三第489頁） 地政規費（土地異動索引費用） 440元 聲請人預納（見一審卷三第583頁） 合計第一審就被繼承人楊蔡素金遺產分割之訴訟費用492,920元；被繼承人楊和銘遺產分割之訴訟費用278,896元  就被繼承人楊和銘一審訴訟費用，依一審判決諭知，由兩造各負擔1/5，為55,779元（計算式：278896× 1/5，元以下皆四捨五入） 第二審裁判費（聲請人僅就一審判決對楊濟嘉請求18,077,582元駁回部分上訴，聲請人所受利益數額3,615,515元） 55,257元 聲請人預納（見二審卷一第15、19頁） 第二審裁判費（聲請人就一審判決主文第五項對楊蔡素金判決部分另為追加上訴聲明，訴訟標的價額18,318,647元） 204,567元(原應繳納259,824元，扣除已繳納上述55,257元） 聲請人預納（見二審卷一第199、219頁） 第二審證人旅費 540元 聲請人預納（見二審卷二第158頁） 第二審地政規費（土地登記謄本及異動索引費用） 1,540元 相對人楊濟嘉預納（見二審卷一第329、339頁） 合計 261,904元 聲請人預納260,364元；相對人楊濟嘉預納1,540元 ※ 相對人應給付聲請人之訴訟費用額（新臺幣/元以下四捨五入）： 壹、一審確定部分費用： 一、依第一審判決諭知，楊情如、楊濟維、楊濟嘉各應負擔部分為55,779元（計算式：278896× 1/5=55779）。 二、第一（除確定部分外）、二審訴訟費用計753,284元（計算式：492920＋260364）： （一）楊情如應負擔部分：68,480元（計算式：753284× 1/11=68480） （二）楊濟維應負擔部分：205,441元（計算式：753284× 3/11=205441） （三）楊濟嘉應負擔部分：410,882元（計算式：753284× 6/11=410882） 貳、每人應分擔之訴訟費用額： 一、楊情如：124,259元（計算式：55779+68480=124259） 二、楊濟維：261,220元（計算式：55779+205441=261220） 三、楊濟嘉：466,661元（計算式：55779+410882=466661） 參、總結： 一、楊濟嘉應給付聲請人之訴訟費用額為466,661元，扣抵聲請人應給付楊濟嘉之訴訟費用額140元（計算式：1540× 1/11＝140），則楊濟嘉尚應給付聲請人466,521元。（計算式：000000-000＝466521） 二、除相對人楊濟嘉外，其餘相對人等均應向聲請人給付如上開項目貳所示應分擔之訴訟費用額。